臺灣新竹地方法院交通事件裁定　100年度交聲字第214號
原處分機關　交通部公路總局新竹區監理所新竹市監理站
異　議　人
即受處分人　陳寶生
上列異議人即受處分人因違反道路交通管理處罰條例案件，對於
交通部公路總局新竹區監理所新竹市監理站民國100 年4 月15日
所為之竹監新四字第裁51—E00000000 號裁決書聲明異議，本院
裁定如下：
    主  文
異議駁回。
    理  由
一、原處分意旨略以：異議人即受處分人陳寶生所駕駛之車牌號
    碼JG─5613號自用小客車，於民國100 年3 月2 日15時28分
    許，行經新竹市○○路、農改路路口，因有「未依號誌指示
    行駛」之違規事由，經新竹市警察局第一分局湳雅派出所（
    下稱舉發機關）員警當場攔停後填製竹市警交大字第E00000
    000 號違反道路交通管理事件通知單（下稱舉發通知單），
    逕行舉發異議人有違反道路交通管理處罰條例第48條第1項
    第2 款之規定。異議人於應到案日前向原處分機關陳述，由
    原處分機關向舉發機關函查後，認異議人違規行為屬實，乃
    依道路交通管理處罰條例第48條第1 項第2 款、第63條第1
    項第1 款之規定裁處異議人罰鍰新臺幣（下同）600 元、記
    違規點數1 點。
二、聲明異議意旨略以：異議人確實有於前開時間行經前開地點
    ，然該路口雖有4 個燈號，但未標明有綠燈左轉標示，異議
    人不知道綠燈左轉必須等左轉號誌才可以左轉。例如新竹市
    ○○路左轉署立新竹醫院路口雖設有4 個號誌燈，但綠燈號
    誌結束後並無綠燈左轉號誌，而在路中間空等綠燈左轉燈，
    該路口綠燈結束後就變紅燈，以致在路中間進退無所適從造
    成危險。異議人希望如路口設有4 個燈號時，能在燈號上註
    明左轉須等綠燈左轉燈亮起後始能左轉。如無特別指示須等
    綠燈左轉燈亮起而左轉者，應屬不罰，為此聲明異議等語。
三、按駕駛人駕駛車輛或行人在道路上，應遵守道路交通標誌、
    標線、號誌之指示、警告、禁制規定，並服從執行交通勤務
    之警察或依法令執行指揮交通及交通稽查任務人員之指揮；
    又號誌燈面之鏡面排列順序，有關行車管制號誌燈面中各鏡
    面之排列方式，得以橫排或縱排安裝之，橫排者由左至右，
    依次為圓形紅燈，圓形黃燈，左轉箭頭綠燈，圓形綠燈，直
    行箭頭綠燈，右轉箭頭綠燈。縱排者由上至下，依次為圓形
    紅燈、圓形黃燈、圓形綠燈，直行箭頭綠燈，左轉箭頭綠燈
    ，右轉箭頭綠燈；汽車駕駛人，駕駛汽車有不遵守道路交通
    標誌、標線、號誌之指示者，而本章各條無處罰之規定者，
    處900 元以上1,800 元以下罰鍰，道路交通管理處罰條例第
    4 條第1 項、第60條第2 項第3 款、道路交通標誌標線號誌
    設置規則第203 條第1 款分別定有明文。
四、經查：
（一）異議人即受處分人陳寶生於裁決書所載前揭時間，駕駛前
      開自用小客車行經新竹市○○路、農改路路口，經舉發機
      關員警以異議人有「未依號誌指示行駛」之違規事由，當
      場攔停並填製竹市警交大字第E00000000 號舉發通知單等
      情，有舉發通知單1 紙、舉發機關100 年4 月1 日竹市警
      一分五字第1000007327號函附卷可稽。
（二）又本件異議人違規地點係在新竹市○○路與農改路口，武
      陵路前方設有4 個橫排號誌燈，由左至右依序為圓形紅燈
      、圓形黃燈、左轉箭頭綠燈、直行箭頭綠燈等情，亦有卷
      附舉發機關100 年8 月8 日所出具之竹市警一分五字第10
      00017281號函附之本件異議人違規路段之4 張相片、現場
      圖附卷可按，參以異議人所駕駛自用小客車於前方號誌亮
      起直行箭頭綠燈時，即由新竹市○○路左轉並轉到對向
      車道亦不爭執以觀，足認異議人之車輛於舉發時、地，左
      轉箭頭綠燈尚未亮起時，即逕行左轉，而有未依號誌左轉
      之違規行為，堪予認定。
（三）又用路人在道路上駕駛汽、機車行駛於道路上，對於其他
      用路人具有高度危險性，為防止危險發生，由政府制定相
      關法令，並於道路上設置標線、號誌，以規範用路人，以
      資確保用路人之安全。若所有用路人均不遵守相關之交通
      法規規定，僅憑一己便宜行事為由而為駕駛行為，即有侵
      害其他用路人安全之虞，顯而易見。異議人以前揭情詞置
      辯，尚無足採。
五、綜上所述，本件異議人確有行經有燈光號誌管制交岔路口不
    遵守道路交通號誌之指示之違規行為，原處分機關因而依道
    路交通管理處罰條例第48條第1 項第2 款、第63第1 項第1
    款及違反道路交通管理事件統一裁罰基準表規定，裁處受處
    分人罰鍰600 元，並記違規點數1 點，經核無不合，異議人
    之聲明異議，為無理由，應予駁回。
六、據上論斷，應依道路交通案件處理辦法第18條，裁定如主文
    。
中    華    民    國   100    年    8     月    23    日
                  交通法庭      法  官    邱玉汝
以上正本證明與原本無異。
如不服本裁定，應於裁定送達後5日內向本院提出抗告狀。
中    華    民    國   100    年    8     月    23    日
                                書記官    田宜芳